臺灣臺南地方法院臺南簡易庭民事裁定
110年度南他調簡補字第1號
原      告  徐驊廷
被      告  楊啓忠
上列當事人間請求調解無效之訴事件，本院裁定如下： 
    主  文
本件訴訟之訴訟標的價額核定為新臺幣壹拾萬元。
原告應於收受本裁定送達後五日內補繳裁判費新臺幣壹仟元，逾
期不繳納，即駁回原告之訴。
    理  由
一、關於訴訟標的價額之核定部分：
　㈠按訴訟標的之價額，由法院核定。核定訴訟標的之價額，以
    起訴時之交易價額為準；無交易價額者，以原告就訴訟標的
    所有之利益為準，民事訴訟法第77條之1第1項、第2項分別
    定有明文。次按，以一訴主張數項標的者，其價額合併計算
    之。但所主張之數項標的互相競合或應為選擇者，其訴訟標
    的價額，應依其中價額最高者定之，民事訴訟法第77條之2
    第1項定有明文。倘原告主張之數項標的雖不相同，惟自經
    濟上觀之，其訴訟目的一致，不超出終局標的範圍，依上揭
    規定，訴訟標的價額應以其中價額最高者定之（最高法院10
    7年度台抗字第917號裁定意旨參照）。
　㈡查，本件原告起訴聲明求為判決：1.原告與被告間成立之調
    解（按：指臺南市安南區調解委員會110年3月3日110年度刑
    調字第0105號調解筆錄成立之調解，下稱系爭調解）無效；
    2.被告所持有原告簽發之票號0000000、0000000、0000000
    、0000000、0000000、0000000、0000000、0000000、00000
    00號之本票9紙作廢。其中聲明一部分之訴，因原告就該部
    分訴訟標的所有之利益，乃免除依系爭調解之約定給付新臺
    幣（下同）10萬之利益，其訴訟標的之價額，應為10萬元。
    另外聲明二部分，因上開本票9紙之面額，共計10萬元，該
    部分訴訟標的之價額，應為10萬元。復因上開本票9紙，乃
    原告為履行系爭調解之約定而簽發交付予被告，此觀諸卷附
    系爭調解筆錄影本之記載自明。是原告所提聲明一部分之訴
    、聲明二部分之訴，雖為數訴訟標的，惟自經濟上觀之，其
    訴訟目的一致，不超出終局標的即聲明一部分之訴之範圍，
    揆之前揭說明，原告所提聲明一部分之訴、聲明二部分之訴
    之訴訟標的價額，自應以聲明一部分之訴之訴訟標的價額定
    之。準此，本件訴訟訴訟標的之價額，核定為10萬元。
二、關於命補繳裁判費部分：
  ㈠按提起民事訴訟，應依民事訴訟法第1編第3章第2節之相關規
    定繳納裁判費，此為必須具備之程式。又簡易訴訟程序，起
    訴不合程式者，法院應以裁定駁回之，此參諸民事訴訟法第
    436條第2項準用同法第249條第1項第6款規定自明。　
  ㈡查，本件原告起訴未據繳納裁判費，因本件訴訟之訴訟標的
    訴訟標的價額，核定為10萬元，應徵第一審裁判費1,000元
    ，為此，爰依民事訴訟法第436條第2項準用同法第249條第1
    項但書之規定，限原告於收受本裁定送達後5日內向本院補
    繳上開裁判費，逾期不繳，即駁回原告之訴。
中　　華　　民　　國　 110　　年　　6　　 月　　3  　 日
　　　　　　　　　臺灣臺南地方法院臺南簡易庭
　　　　　　　　　　　　　法　官　伍逸康
以上正本係照原本作成。　　　　　　　　　　　　　
如不服本裁定關於訴訟標的價額之核定，得於收受裁定正本後10
日內向本院提出抗告狀，並繳納抗告裁判費新臺幣1,000元。
中　　華　　民　　國　　110 　年　　6 　　月　　3 　　日
　　　　　　　　　　　　　書記官  康紀媛